臺灣臺中地方法院民事裁定
110年度重訴字第310號
上  訴  人
即  原  告  陳素珍  


被  上訴人
即  被  告  陳靜玟  
法定代理人  陳嘉信  
            許雅茹  
被  上訴人
即  被  告  張豐裕  
            王識盛  
上列當事人間請求確認贈與無效等事件，上訴人對於民國111年5
月20日本院第一審判決，提起第二審上訴，本院裁定如下： 
    主    文
上訴人應於本裁定送達後五日內，繳納第二審裁判費新臺幣壹拾
萬叁仟陸佰陸拾捌元，如逾期未補正，將依法裁定駁回上訴。
    理    由
一、按提起第二審上訴，應依訴訟標的金額或價額繳納裁判費，
    並以上訴狀表明上訴理由，民事訴訟法第77條之16、第441
    條第1項第4款分別定有明文。又上訴不合程式或有其他不合
    法情形而可以補正者，原第一審法院應定期間命其補正，如
    不於期間內補正（上訴理由除外），應以裁定駁回之，此觀
    諸民事訴訟法第442條第2項、第3項自明。復按訴訟標的之
    價額，由法院核定。核定訴訟標的之價額，以起訴時之交易
    價額為準；無交易價額者，以原告就訴訟標的所有之利益為
    準；以一訴主張數項標的者，其價額合併計算之，但所主張
    之數項標的互相競合或應為選擇者，其訴訟標的價額，應依
    其中價額最高者定之，民事訴訟法第77條之1第1項、第2項
    、第77條之2第1項分別定有明文。又當事人請求雖屬不同訴
    訟標的，惟自經濟上觀之，其訴訟目的一致，不超出終局標
    的範圍，其訴訟標的之價額，應擇其中價額較高者定之（最
    高法院95年台抗字第64號裁定、102年度台抗字第458 號裁
    定意旨參照）。
二、查上訴人對於本院110年度重訴字第310號第一審判決不服，
    提起第二審上訴；惟未據繳納裁判費。經查，上訴人上訴聲
    明之請求雖分屬不同訴訟標的，惟自經濟上觀之，其訴訟目
    的一致，不超出終局標的範圍，係為回復上訴人對如附表所
    示不動產之公同共有所有權，並移轉登記為全體繼承人公同
    共有，足見上訴人係就如附表所示不動產之全部為全體公同
    共有人之利益而為請求，依上開說明，應以如附表所示不動
    產起訴時之交易價額計算本件上訴之訴訟標的價額。準此，
    當認本件上訴之訴訟標的價額應核定為新臺幣（下同）6,87
    8,435元（計算式：4,266＋137,196＋507,093＋6,124,080＋105
    ,800=6,878,435，各詳如附表所示訴訟標的價額欄所載），
    應徵第二審裁判費為103,668元。茲依民事訴訟法第442條第
    2項前段規定，命上訴人於本裁定送達後5日內，逕向本院如
    數補繳，如逾期不繳，即駁回上訴。又上訴人所提民事聲明
    上訴狀，並未具上訴理由，是併依法命上訴人應於本裁定送
    達後7日內，具狀補正本件上訴理由，且應按對造人數提出
    該上訴理由狀繕本予本院。
中　　華　　民　　國　　111 　年　　6 　　月　　21　　日
                  民事第五庭    法  官  許惠瑜
以上正本係照原本作成。
關於訴訟標的價額核定部分，如不服本裁定，應於送達後10日內
向本院提出抗告狀並表明抗告理由（須附抗告狀繕本），並繳納
抗告費新臺幣1,000元；其餘關於命補繳裁判費部分，不得抗告
。　　　　　　　　　
中　　華　　民　　國　　111 　年　　6 　　月　　21　　日
                                書記官  高偉庭
附表：
編號 不動產 地號或門牌號碼 訴訟標的價額 1 土地 臺中市○○區○○段0000地號(面積40.15㎡，權利範圍48分之1) 面積40.15㎡×權利範圍1/48×110年1月公告土地現值5,100 元/㎡=4,266元。 2 土地 臺中市○○區○○段0000地號(面積215.21㎡，權利範圍24分之3) 面積215.21㎡×權利範圍3/24×110年1月公告土地現值5,100元/㎡=137,196元。 3 土地 臺中市○○區○○段0000地號(面積99.43㎡，權利範圍全部) 面積99.43㎡×權利範圍1/1×110年1月公告土地現值5,100 元/㎡=507,093元。 4 土地 臺中市○○區○○段000地號(面積2041.36㎡，權利範圍全部) 面積2041.36㎡×權利範圍1/1×110年1月公告土地現值3,000元/㎡=6,124,080元。 5 房屋 臺中市○○區○○路00號 109年房屋課稅現值105,800元。